臺灣臺北地方法院民事簡易判決
111年度北簡字第5163號
原      告  紡織大樓管理委員會

法定代理人  蔡永興  
訴訟代理人  陳冠彰  
被      告  吸引力綜合百貨股份有限公司

法定代理人  戴春發  

訴訟代理人  吳心淳  
            張簡正裕
上列當事人間請求給付管理費事件，本院於中華民國111年8月2
日言詞辯論終結，判決如下：
    主      文
被告應給付原告新臺幣貳拾肆萬捌仟陸佰伍拾捌元，及自民國一
百一十一年二月八日起至清償日止，按週年利率百分之五計算之
利息。
訴訟費用新臺幣貳仟陸佰伍拾元由被告負擔。
本判決得假執行。但被告以新臺幣貳拾肆萬捌仟陸佰伍拾捌元為
原告預供擔保，得免為假執行。
    事實及理由
一、原告主張：被告為原告所管理社區內門牌號碼臺北市○○區○○
    ○路0號1樓房屋之區分所有權人，依紡織大樓住戶規約、管
    理費計算標準及水電及清潔、管理費等各戶分攤明細表，被
    告欠繳自民國109年1月起至109年12月止之水電及清潔、管
    理費，合計新臺幣（下同）248,658元，經原告屢次催討無
    果，爰依公寓大廈管理條例第21條規定，請求被告給付管理
    費248,658元，為此提起本件訴訟等語，並聲明：被告應給
    付原告248,658元及自支付命令送達翌日起至清償日止，按
    年息5%計算之利息。
二、被告則以：對於原告的請求認諾，同意原告請求等語。
三、本院得心證之理由：
　㈠按當事人於言詞辯論時為訴訟標的之捨棄或認諾者，應本於
    其捨棄或認諾為該當事人敗訴之判決，民事訴訟法第384條
    定有明文。前揭規定於簡易程序亦適用之，民事訴訟法第43
    6條第2項亦有明。又被告對於原告依訴之聲明所為關於某法
    律關係之請求，於法院行言詞辯論時為承認者，即生訴訟法
    上認諾之效力，法院應不待調查原告請求之訴訟標的之法律
    關係果否存在，逕以認諾為該被告敗訴判決之基礎（最高法
    院85年度台上字第153號判決要旨參照）。查被告對於原告
    之主張，已於本院111年8月2日言詞辯論程序中予以認諾（
    見本院卷第193頁），揆諸前揭說明，法院即應以認諾為被
    告敗訴之判決基礎，原告請求被告給付管理費248,658元，
    為有理由。
　㈡末按遲延之債務，以支付金錢為標的者，債權人得請求依法
    定利率計算之遲延利息；應付利息之債務，其利率未經約定
    ，亦無法律可據者，週年利率為百分之五；給付無確定期限
    者，債務人於債權人得請求給付時，經其催告而未為給付，
    自受催告時起，負遲延責任。其經債權人起訴而送達訴狀，
    或依督促程序送達支付命令，或為其他相類之行為者，與催
    告有同一之效力，民法第233條第1項前段、第203條、第229
    條第2項分別有明文規定。本件原告之請求，核屬無確定期
    限之給付，自應經原告催告未為給付，被告始負遲延責任。
    準此，原告請求被告給付自支付命令狀繕本送達翌日即111
    年2月8日（見本院111年度司促字第7號卷第100頁）起至清
    償日止，按週年利率5%計算之利息，核無不合，併予准許。
四、綜上所述，原告據以提起本訴，請求被告給付管理費248,65
    8元及自支付命令狀繕本送達翌日即111年2月8日起至清償日
    止，按週年利率5%計算之利息，為有理由，應予准許。
五、本件係就民事訴訟法第427條訴訟適用簡易程序所為被告敗
    訴之判決，依同法第389條第1項第3款規定，應依職權宣告
    假執行，並依同法第392條第2項規定，依職權宣告被告如預
    供擔保，得免為假執行。
六、訴訟費用負擔之依據：民事訴訟法第78條。本件訴訟費用額
    ，依後附計算書確定如主文第2項所示金額。
中　　華　　民　　國　　111 　年　　8 　　月　　19　　日
  　　　　        臺北簡易庭  法  官　葉藍鸚　
訴訟費用計算書
項　　    目               金　額（新臺幣）　　   備　註
第一審裁判費   　 　　     2,650元
合　　　　計　　　         2,650元
以上正本係照原本作成。
如不服本判決，應於判決送達後20日內向本庭提出上訴狀（須按
他造當事人之人數附繕本）。如委任律師提起上訴者，應一併繳
納上訴審裁判費。
中　　華　　民　　國　　111 　年　　8 　　月　　19　　日
                              書記官  翁嘉偉